

ADRIEN AUTRICQUE

Développeur front-end



32 ans



173 rue des Stations, 59 000, Lille



06 27 04 78 68



adrien.autricque@gmail.com



in linkedin.com/in/adrienautricque



github.com/aautcq



aautcq.com

COMPÉTENCES

HTML5 100% CSS3. SCSS 90% JS. TS 90% **TailwindCSS** 100% Vite, Webpack VueJS, Angular 90% Python 70% Bash 70% Git. GitHub 90% Notion 90% 70% Fiama

LANGUES ÉTRANGÈRES

Anglais

100%

Espagnol

À PROPOS

Je suis un développeur front-end passionné par le web et spécialisé dans les frameworks modernes, dans lesquels je dispose de 5 ans d'expérience. J'ai créé des applis SaaS avec Vue.js, Nuxt Angular et Ruby on Rails, tout en ayant une solide formation en ingénierie. Mon parcours académique et mon expérience en programmation et modélisation font de moi un développeur polyvalent, qui aime apprendre et travailler en équipe.

EXPÉRIENCES PROFESSIONNELLES

Q 2024 - présent

Senior developer front-end [Exotec]

- Conception, développement et maintenance d'applications web intégrées dans les systèmes robotiques de gestion d'entrepôts de stockage
- Fonctionnement en méthode agile. Collaboration avec d'autres équipes (back-end, produit, UX/UI)

2020 - 2023

Lead developer front-end [TalentView]

- Conception, développement et maintenance de l'application TalentView (outil SaaS de gestion de candidatures)
- Gestion de projet pour le changement de framework front-end sur plusieurs applications (AngularJS \rightarrow Vue.js)
- Fonctionnement en méthode agile. Collaboration avec d'autres équipes (back-end, produit) et partenaires externes
- Développement d'une librairie de composants Vue.js (bibliothèque d'UI)
- · Création d'une extension Chrome

2019 - 2020

Ingénieur études et développement [Adaming]

- Développement sur l'application d'encaissement des magasins Leroy Merlin et Bricoman
- Résolution d'incidents

2013 - 2018

Thèse de doctorat et stages ingénieur [CEA]

- Développement d'une application de modélisation physique du comportement des plasmas dans les machines de fusion (tokamaks)
- Analyse de données et traitement d'images issues de tokamaks

FORMATION

2019 - 2020

Formation JS/Java/Big data [INTI Formation]

Formation sur les technologies modernes du développement web

2011 - 2015

Diplôme d'ingénieur [Centrale Lyon]

Ingénieur généraliste

2006 - 2011

BAC S - CPGE [Lycée Faidherbe]

Mention TB - Classe étoilée

HOBBIES

